

\vspace{3.5em}
\noindent \begin{minipage}{\textwidth}
\stepcounter{mallinumber}
\noindent \textbf{Tüüpsõnamall \arabic{mallinumber}\,\vadja{kuha}}\\

\begin{sideways}
\begin{tabular}{l l}
muutvormimall & tunnused \\
\hline
\underline{kuh}\,$\oplus$\,a & \textsc{ sg nom } \\
\underline{kuh}\,$\oplus$\,a & \textsc{ sg gen } \\
\underline{kuh}\,$\oplus$\,ha & \textsc{ sg par } \\
\underline{kuh}\,$\oplus$\,hasõ & \textsc{ sg ill } \\
\underline{kuh}\,$\oplus$\,õz & \textsc{ sg ine } \\
\underline{kuh}\,$\oplus$\,õss & \textsc{ sg ela } \\
\underline{kuh}\,$\oplus$\,õllõ & \textsc{ sg all } \\
\underline{kuh}\,$\oplus$\,õll & \textsc{ sg ade } \\
\underline{kuh}\,$\oplus$\,õlt & \textsc{ sg abl } \\
\underline{kuh}\,$\oplus$\,õssi & \textsc{ sg tra } \\
\underline{kuh}\,$\oplus$\,õssaa & \textsc{ sg ter } \\
\underline{kuh}\,$\oplus$\,õka & \textsc{ sg com } \\
\underline{kuh}\,$\oplus$\,õd & \textsc{ pl nom } \\
\underline{kuh}\,$\oplus$\,hijõ & \textsc{ pl gen } \\
\underline{kuh}\,$\oplus$\,hiit & \textsc{ pl par } \\
\underline{kuh}\,$\oplus$\,hiisõ & \textsc{ pl ill } \\
\underline{kuh}\,$\oplus$\,hiiz & \textsc{ pl ine } \\
\underline{kuh}\,$\oplus$\,hiiss & \textsc{ pl ela } \\
\underline{kuh}\,$\oplus$\,hiillõ & \textsc{ pl all } \\
\underline{kuh}\,$\oplus$\,hiill & \textsc{ pl ade } \\
\underline{kuh}\,$\oplus$\,hiilt & \textsc{ pl abl } \\
\underline{kuh}\,$\oplus$\,hiissi & \textsc{ pl tra } \\
\underline{kuh}\,$\oplus$\,hiissaa & \textsc{ pl ter } \\
\underline{kuh}\,$\oplus$\,hijka & \textsc{ pl com } \\
\end{tabular}
\end{sideways}
\captionof{table}{Tüüpsõnamall \arabic{mallinumber}\,\vadja{kuha} ekstraheeritud muutvormimallid.}
\label{tab:tüüpsõnamall-kuha}

\end{minipage}

 
\vspace{1em}
\noindent Tüüpsõnamall \vadja{kuha} ei hõlma teisi lekseeme vormi\-sõnastikus.
